臺灣苗栗地方法院刑事判決
                                      109年度易字第855號
公  訴  人  臺灣苗栗地方檢察署檢察官
被      告  李千慧


            張雅雲



上列被告等因妨害自由等案件，經檢察官提起公訴（109 年度偵
字第3623號），本院判決如下：
    主  文
甲○○犯公然侮辱罪，處罰金新臺幣捌仟元，如易服勞役，以新
臺幣壹仟元折算壹日。
丙○○犯毀損他人物品罪，處拘役拾日，如易科罰金，以新臺幣
壹仟元折算壹日。
丙○○其他被訴部分無罪。
    犯罪事實
一、緣甲○○於民國109 年1 月12日14時55分許，帶其侄子前往
    位於苗栗縣○○鎮○○街0 號「JIT 快速剪髮店」內消費理
    髮，乙○○為該剪髮店之理髮設計師，丙○○為該剪髮店所
    屬公司另一分店主管。㈠甲○○因認乙○○對剪髮順序跳號
    之處理不當，且不滿乙○○為其侄子所剪之髮型，雙方遂起
    爭執，詎甲○○竟基於妨害名譽之犯意，於109 年1 月12日
    14時58分07秒許起，在該剪髮店內之不特定人得共見共聞之
    公開場合，以「靠腰」「像狗啃一樣」、「靠北」、「你腦
    袋有問題是不是」等語辱罵乙○○（其餘詳後述），足以貶
    損乙○○在社會上之評價，而毀損乙○○之名譽。㈡期間，
    甲○○因向上開剪髮店所屬公司投訴，該公司遂派丙○○前
    往該店處理糾紛，丙○○於同日15時52分55秒許，抵達上開店
    後，與乙○○發生口角，丙○○斥罵乙○○（詳後述），
    乙○○遂持其所有之Apple iPhone XR 型號手機對丙○○拍攝，
    丙○○竟基於毀損他人物品之犯意，舉起左手撥打乙○○之上開
    手機（另詳後述），致該手機掉落地面，手機螢幕鏡面破裂
    受損（延及手機反應遲鈍），足以生損害於乙○○。
二、案經乙○○訴由苗栗縣警察局竹南分局報告臺灣苗栗地方檢
    察署檢察官偵查起訴。
    理  由
甲、有罪部分
壹、證據能力
一、按被告以外之人於審判外之言詞或書面陳述，除法律有規定
    者外，不得作為證據，刑事訴訟法第159 條第1 項定有明文
    ；復按被告以外之人於審判外之陳述，雖不符前4 條之規定
    ，而經當事人於審判程序同意作為證據，法院審酌該言詞陳
    述或書面陳述作成時之情況，認為適當者，亦得為證據；當
    事人、代理人或辯護人於法院調查證據時，知有第159 條第
    1 項不得為證據之情形，而未於言詞辯論終結前聲明異議者
    ，視為有前項之同意，同法第159 條之5 規定甚明。本案據
    以認定被告犯罪事實之證據，其中屬傳聞證據部分，因檢察
    官、被告2人於本院準備程序迄言詞辯論終結前，均未對於
    證據能力聲明異議，本院審酌各該證據之取得或製作過程無
    違法或不當之情況，認以之為本案判斷之依據為適當，是該
    傳聞證據均具有證據能力。
二、本案所引用之非供述證據，經本院依法踐行調查證據程序，
    檢察官、被告2 人均同意各該證據有證據能力，且亦查無依
    法應排除其證據能力之情形，是後述所引用非供述證據之證
    據能力亦均無疑義。
貳、實體部分
一、認定犯罪事實之證據及理由
㈠、犯罪事實㈠即被告甲○○部分
    訊據被告甲○○固坦承有於上開時、地，對告訴人乙○○  
    （下稱告訴人）指稱前揭言語，惟矢口否認有公然侮辱之犯
    行，辯稱：他一直言語激怒我，甚至請我離開店家；我當下
    有請他主管來處理，但他一直挑釁我，我有叫他不要跟我講
    話，我是講他把小朋友的頭髮剪得像狗啃一樣，不是罵他，
    「你腦袋有問題是不是」是我平常的口頭禪，我跟他講不要
    再跟我講了，等你主管來，他一直要趕我出去云云（見本院
    卷第57、92頁）。經查：
 1、被告甲○○於109 年1 月12日14時55分許，帶其侄子前往上
    開「JIT 快速剪髮店」消費理髮，告訴人為該剪髮店之理髮
    設計師，被告甲○○因認告訴人對剪髮順序跳號之處理不當
    ，雙方復對髮型之意見不一，而起爭執，被告甲○○遂於10
    9 年1 月12日14時58分07秒許起，在該剪髮店內之公開場合
    ，對告訴人罵稱：「靠腰」、「像狗啃一樣」、「靠北」、
    「你腦袋有問題是不是」等語乙情，業據被告於本院坦白承
    認（見本院卷第54-57頁、第91-93頁、第137頁），且經告
    訴人於警偵訊中指訴甚詳（見109年度偵字第3623號卷【下
    稱偵卷】第41、86頁），並有譯文、檢察事務官勘驗筆錄、
    被告甲○○姪子剪髮照片等在卷可稽（見偵卷第59-68頁，
    本院卷第69、70頁），是此部分之事實，堪以認定。
 2、被告甲○○雖以前詞置辯，惟：
⑴、按刑法上之公然侮辱罪，係指以語言（或舉動）在公共場所
    向特定之人辱罵，為其他不特定人可以聞見之情形。又所規
    定「侮辱」，係指以使人難堪為目的，直接以言語、文字、
    圖畫、或動作，表示不屑輕蔑或攻擊之意思，足以對於個人
    在社會上所保持之人格及地位，達貶損其評價之程度而言。
　　倘與人發生爭執，而心生氣憤、不滿，出言譏罵對方，已具
    針對性，且係基於表達己身不滿，顯非玩笑可比，聽聞者已
    可感受陳述之攻擊性，而非平常玩笑或口頭禪，當然會使該
    特定人感覺人格遭受攻擊，足以貶損其名譽及尊嚴評價，而
    與刑法第309條第1項之構成要件相符（最高法院109年度台 
    上字第4050號判決意旨參照）。
⑵、查被告甲○○於案發當時帶其侄子前往告訴人任職之理髮店
    剪髮，兩人因順序跳號處理之意見不一，被告甲○○復對告
    訴人所剪髮型不滿，激發口角，一來一往，可見被告甲○○
    針對前揭糾紛，處於憤怒的狀態，而與告訴人爭執激烈，依
    其當時對告訴人指稱之全句語詞前後觀之，「你不用在那邊
    靠腰啦」、「像狗啃一樣」、「你他媽剪得就『像狗啃一樣』
    」、「你是在靠北，我有對你在說話嗎」、「不要在那邊靠
    腰，沒跟你講話」、「報警抓我啊，你腦袋有問題是不是啦
    」等語（見偵卷第59-63頁），顯係針對告訴人本人，指稱
    其剪髮技術「像狗啃一樣」，且質疑告訴人無理取鬧，頭腦
    有疑義致其無法報警等，而顯非僅係單純口頭禪或被挑釁一
    時所使用之形容詞或抱怨甚明。
⑶、「靠北」（臺語發音類於「哭爸」，國語發音類於「靠北」
    ）一詞，由原來形容猶如喪失父母之悲慟表現，逐漸引伸為
    形容他人喋喋不止、內容空洞無意義之指責或抱怨；又閩南
    語所稱「靠腰」（或作靠夭、靠么）一詞，原意係指嬰幼兒
    因肚子飢餓而哭鬧不休之情形，沿用迄今，亦轉化為有形容
    一個人喋喋不休、惹人厭煩，或表示不屑他人之叫苦或抱怨
　　怨，或指一個人言語如同嬰兒哭聲般十分刺耳之意，揆諸日
    常生活之常情，均屬辱罵人之惡言；再者，指稱他人之剪髮
    技術「像狗啃一樣」，有否定、輕蔑他人技術之意，暗指其
    技術差勁、糟糕，衡以告訴人為剪髮店之理髮員，以剪髮為
    職業，乃其謀生之技術，本件現場為其工作場所，除其本人
    與被告外，尚有另一理髮員及其他客人，被告甲○○竟在告
    訴人以剪髮為業之工作場所，以上開言詞謾罵其技術，不僅
    足使在場人貶低告訴人之剪髮技術，亦使告訴人難堪，而有
    貶抑告訴人之情；至指稱他人腦袋有問題，當有貶損他人智
    商不足、不正常之意，在客觀上自足使心智正常之他人於精
    神、心理上感受到難堪與不快，並進而影響個人在社會上所
    保持之人格評價，自屬侮辱性之言詞。
⑷、被告甲○○為一智識正常之成年人，對於上開言詞內容自無
    法諉為不知，卻在告訴人工作之公開場合以上開不堪言詞，
    指責告訴人，顯有具體針對性，難認僅係一般抱怨表現發洩
    壓抑情緒之替代用語，所為措辭令人不堪，且係對告訴人輕
    侮謾罵，使社會大眾產生貶抑告訴人之人格及其技術，客觀
    上已足使人感受折辱不快。
 3、基此，被告甲○○主觀上具有公然侮辱之犯意及客觀上之公
    然侮辱行為甚明，是被告所辯，委無足採。
㈡、犯罪事實㈡即被告丙○○部分
　　上開犯罪事實，業據被告丙○○坦白承認（見偵卷第106頁
    ，本院卷第58、94、139頁），且經證人即告訴人指訴明確
    （見偵卷第106頁），並有譯文、（檢察事務官）勘驗筆錄
    、監視器翻拍照片4 張、手機照片6張、中華電信股份有限
    公司新竹營運處辦理行動電話業務證明單等在卷可稽（見偵
    卷第68-70頁、第98-100頁、第117-123 頁），足認被告之
    自白與事實相符；且觀諸告訴人所提手機毀損情形照片（偵
    卷第117-121頁），螢幕鏡面確有裂痕破損，顯已影響瀏覽
    手機螢幕畫面之觀感以及順暢度，衡以手機此種精密電子儀
    器自高處摔落地面，一旦原先具保護作用之面板破損，確有
    可能因撞擊內部零件構造而延及反應遲鈍之情形，是告訴人
    所持上開手機遭被告撥打而摔落地面後，因此出現上述毀損
    結果，足以生損害於告訴人，堪以認定。
㈢、綜上所述，本件事證明確，被告2人上開犯行，均堪認定，
    應予依法論科。
二、論罪科刑
㈠、核被告甲○○所為（即犯罪事實㈠），係犯刑法第309 條之公然
    侮辱罪；被告丙○○所為（即犯罪事實㈡），係犯刑法第354 
    條之毀損他人物品罪。
㈡、被告甲○○於前揭時、地侮辱告訴人之數行為，係基於單一
    犯意，在時空密接之情形下，接續侵害同一法益，該數行為
    之獨立性極為薄弱，依一般社會健全觀念，在時間差距上，
    難以強行分開，在刑法評價上，以視為數個舉動之接續施行
    ，合為包括之一行為予以評價，較為合理，應屬接續犯之一
    罪關係。
㈢、爰審酌被告甲○○與告訴人間因剪髮順序及髮型等糾紛，未
    能秉持理性溝通，被告丙○○則係剪髮店委派前來解決紛爭
    ，卻未能綜合雙方意見協助解決問題，渠等即分別逕自為本
    件犯行，均欠缺尊重他人法益之正確態度，法治觀念明顯偏
    差，所為誠屬不該。考量本件被告2人均無前科紀錄，有臺
    灣高等法院被告前案紀錄表可參；犯後坦承客觀事實，否認
    主觀犯意；均未能賠償告訴人，徵得其原諒（告訴人無和解
    意願，見本院卷第55頁）；兼衡被告2人之犯罪動機、目的
    、手段、公然侮辱之言詞、毀損物品之價值及狀況、影響告
    訴人之工作等權益及其所受損害，暨被告甲○○自述高職畢
    業，從事回收工作，月入約新臺幣（下同）2萬5千元，尚有
    父母親亟需照顧，被告丙○○自述高職畢業，從事剪髮工作
    ，月入約3萬元，尚有母親亟需照顧等一切情狀（見本院卷
    第140 頁），分別量處如主文所示之刑，並分別諭知易服勞
    役及易科罰金之折算標準。
乙、無罪及不另為無罪之諭知部分
一、公訴意旨略以：㈠被告甲○○於上開時、地，另以「你不要
    有躁鬱症」等語辱罵乙○○，而毀損乙○○之名譽。㈡被告
    丙○○基於妨害名譽之犯意，於上開時、地，對乙○○以「
    你閉嘴」、「你在那邊叫囂，丟不丟臉」、「你到底是在囂
    張什麼」、「有問題，請假回去看醫生」、「到底是在演哪
    一齣啊，是不是鄉土劇看太多了」等語辱罵乙○○，足以貶
    損乙○○在社會上之評價，而毀損乙○○之名譽；㈢丙○○
    另基於妨害他人行使權利之犯意，於上開時、地，於乙○○
    持手機欲對其拍攝舉證時，舉起左手撥打乙○○之手機，致
    該手機掉落於地。因認被告甲○○、丙○○均涉犯刑法第30
    9條之公然侮辱罪，被告丙○○另涉犯同法第304條之強制罪
    嫌等語。
二、按犯罪事實應依證據認定之，無證據不得認定犯罪事實；不
    能證明被告犯罪者，應諭知無罪之判決；刑事訴訟法第154
    條第2項、第301條第1項分別定有明文。次按認定不利於被
    告之事實，須依積極證據，苟積極證據不足為不利於被告事
    實之認定時，即應為有利於被告之認定，更不必有何有利之
    證據；如未能發現相當之證據，或證據不足以證明，自不能
    以推測或擬制之方法，以為裁判之基礎；且認定犯罪事實所
    憑之證據，無論直接或間接證據，其為訴訟上之證明，須達
    於通常一般之人均不致有所懷疑，而得確信其為真實之程度
    者，始得據為有罪之認定，倘其證明尚未達到此一程度，而
    有合理之懷疑存在時，即應由法院為諭知被告無罪之判決（
    最高法院30年上字第816號、40年台上字第86號、76年台上
    字第4986號判決意旨參照）。
三、公訴意旨認被告甲○○、丙○○涉犯上開公然侮辱罪嫌，被
    告丙○○另涉犯強制罪嫌等，無非係以被告2人之供述、告
    訴人之指訴、譯文、監視錄影器翻拍照片、檢察事務官勘驗
    筆錄等為其主要論據。訊據被告2人固均坦承有於前揭時、
    地口出上開言詞，被告丙○○亦不否認有以手撥打告訴人之
    手機落地，惟分別堅詞否認有公然侮辱、強制之犯行，被告
    甲○○辯稱：係告訴人一直挑釁，一直跟我講話，我說等主
    管來，我強調說不要跟我講話，我才這樣講等語（見本院卷
    第92頁）；被告丙○○辯稱：我工作職責，是要制止工作人
    員在現場叫囂，當時不了解她身體是不是不舒服，還是情緒
    上沒辦法控制；店門口有張貼禁止拍攝的公告，且我有跟他
    講不要拍攝等語（見本院卷第93、94頁）。
四、經查：
㈠、公然侮辱部分　　
 1、按刑法第309 條所規定公然侮辱罪之成立，須以行為人主觀
    上出於侮辱他人之意思，而以客觀上足以貶損侮辱他人人格
    之言語加以指陳辱罵，始足當之；至於行為人內心主觀上有
    無侮辱他人之意思，應斟酌其為此言論之心態、當時客觀之
    情狀，綜觀前後語句之完整語意、表達對象之前後語境、綜
    合當時之客觀情狀為整體考量，以探知行為人之真意，並非
    因行為人有非正面性用語出現，即當然該當公然侮辱罪之構
    成要件。亦即，行為人所為話語是否有貶損他人名譽之意思
    及結果，因不同情境下可能具有不同意涵，故除一般文義外
    ，尚須綜觀行為當時之具體狀況，如行為人之性別、年齡、
    職業、教育程度、客觀情境、慣用語言、完整語意、表達對
    象之前後語境及動機等節為綜合觀察，非得擷取隻字片語而
    斷章取義。是以，倘行為人基於氣憤而對他人為不敬或諷刺
    之言語，雖該言行係於不特定人或多數人得以共見共聞之情
    狀下為之，惟仍須參照當時之衝突起因、雙方關係、對話主
    題、雙方互動，整體觀察雙方陳述上下脈絡，資為判斷該話
    語所欲表達為何，不能單憑語詞帶有不敬或不雅之用法，逕
    為貶損他人名譽之認定。查「躁鬱症」一詞，一般係指情緒
    方面之精神疾病，客觀而言常為敘述者引為主觀對他人身心
    狀況之描述，或與之相處之經驗，尚難認係對他人人身的辱
    罵或貶抑之詞彙。
 2、關於被告甲○○部分：
　　被告甲○○與告訴人因剪髮順序及髮型等糾紛發生口角，已
    如前述，雙方於告訴人剪髮過程中，持續爭執，被告甲○○
    固指稱「你不要有躁鬱症」等語，惟觀其前後語意：「林于
    佩：你是常客就可以這樣喔？甲○○：隨便你，隨便你好不
    好，你不要有躁鬱症。乙○○：誰比較躁鬱」、「乙○○：
    你一開始就給我另一個同事剪就好了啊，給我剪幹嘛？李千
    慧：這有躁鬱症是嗎？乙○○：你應該是有躁鬱症吧，你音
    量比我大，還在那邊講」等語（見偵卷第63、66頁），顯見
    被告甲○○要求報警處理、調閱監視器畫及告訴人主管出面
    解決等，告訴人均未予直接回應而係持續與之口角，始為上
    開言語，可徵其係認為告訴人不予正面回應其具體要求，反
    激烈爭執之用語，觀之告訴人亦以相同語詞回應，益見此語
    僅係雙方表達對對方持續以言詞攻擊，而對內容未予實際行
    動回應之意思，衡情與人格無關，亦難認有何侮辱或貶低之
    情，參之躁鬱症雖讓人有情緒控管方面之疑慮，惟並非對患
    有該疾病之人有貶抑之意。揆之前揭說明，依據當時客觀情
    境、雙方衝突起因及前言後語等，被告甲○○客觀上該用語
    ，其他旁人聽聞，至多認為兩人爭執之情緒激昂，尚無因此
    即對告訴人產生負面看法，告訴人的名譽、人格和風評，不
    會因此受到傷害，以社會一般普遍認知，亦不足以貶損他人
    名譽或社會上評價。
 3、關於被告丙○○部分：
    被告丙○○之所以前往上開剪髮店，即係為處理告訴人與客
    人即被告甲○○之糾紛，是其抵達現場後發現告訴人與客人
    爭吵，且被告甲○○向其抱怨告訴人之狀況後，其3人又就
    是否適合服務業、報警等事互相爭執，被告丙○○並在告訴
    人持手機欲對其拍攝之際，撥打該手機，是其在上述情況下
    ，對告訴人稱「你閉嘴」、「你在那邊叫囂，丟不丟臉」、
    「你到底是在囂張什麼」等語，顯係基於代表剪髮店前來處
    理糾紛之立場，並以消費者優先及維護自身肖像之目的下，
    制止告訴人之發言及舉措；況且，「閉嘴」僅係直接使對方
    停止說話之用語，而「叫囂」、「囂張」意指態度「跋扈」
    、「猖獗」，均難認有侮辱告訴人之意思；再者，被告張雅
    雲固又對告訴人之行為質疑稱「有問題，請假回去看醫生」
    、「你到底在演哪齣，是不是鄉土劇看太多」等語，然自其
    前後語詞及當時客觀情況觀之，其雖質疑告訴人之身心狀況
    ，惟並未有何具體指摘告訴人之情緒問題或用字遣詞，縱使
    ，被告丙○○認告訴人之行徑與電視劇情相仿，亦僅係一般
    人用以形容行為人當時之舉措，被告丙○○既未表明具體戲
    劇名稱，亦未描述相關內容或有使人為不當聯想之角色，衡
    情，鄉土戲劇有多種情節，描述鄉間農村、地方人文、當地
    風俗之情節有之，多半以貼近民眾生活之內容為主，難認有
    何貶抑、輕蔑之意思。基此，被告丙○○因不認同告訴人之
    行為舉止，而有上開言語，該等內容雖未必係對告訴人正確
    之認知或評價，然此係被告丙○○依其個人經驗所為之發言
    ，難謂係有意貶低告訴人之人格。直言之，被告丙○○上開
    言詞雖使告訴人感受不悅，惟此是否即伴隨負面評論，並非
    無疑，故不得因此逕認被告丙○○係以發表負面評價來表示
    對告訴人輕蔑之意。
 4、此外，又無其他積極證據足證被告2人有公訴意旨所指此部
    分之公然侮辱犯行，此部分犯罪無從證明，就被告丙○○部
    分，自應為無罪之諭知；就被告甲○○部分，本應諭知無罪
    ，惟被告甲○○此部分犯行與其前開業經起訴，且經本院論
    罪科刑部分有接續犯之實質上一罪關係，故此部分爰不另為
    無罪之諭知，附此敘明。
㈡、強制罪部分
 1、按刑法第304 條強制罪所保護之法益，係人之意思決定自由
    與意思實現自由，其所謂之妨害人行使權利，乃妨害被害人
    在法律上所得為之一定作為或不作為，不論其為公法上或私
    法上之權利，均包括在內。而是否妨害人行使權利，必須檢
    驗是否有手段目的之可非難性，倘行為人之行為，已該當正
    當防衛、緊急避難，或為依法令之行為，即已阻卻違法，自
    係法之所許，難認係妨害他人行使權利；即便行為人之行為
    不符合法定阻卻違法事由，仍應藉由對強制手段與強制目的
    之整體衡量，以判斷是否具有社會可非難性。倘依行為當時
    之社會倫理觀念，乃屬相當而得受容許，或所侵害之法益極
    其微小，不足以影響社會之正常運作，而與社會生活相當者
    ，即欠缺違法性，尚難以該罪相繩（最高法院110年度台上
    字第2340號判決意旨參照）。此乃本於刑法謙抑思想及最後
    手段性原則，刑罰既為國家公權強制力之實現，行為人之行
    為是否具有實質可罰性而構成犯罪，當應就其行為目的之正
    當性、目的與使用手段間關聯性，及其使用手段之影響嚴重
    程度審慎認定，倘行為人之行為目的、手段經綜合衡量後，
    只造成輕微影響，仍不具應以國家刑罰權加以制裁之可非難
    性，不得逕以強制罪相繩，以避免造成一般人民在生活應對
    動輒得咎。
 2、被告丙○○於上開時、地，與告訴人發生口角，告訴人遂持
    手機對被告丙○○拍攝取證時，被告丙○○以手撥打該手機
    落地損壞乙節，已如前述，且被告丙○○之行為造成告訴人
    手機損壞部分，業經本院認定構成毀損行為，亦說明如前。
    然此部分是否另構成強制罪，仍須就該行為目的之正當性、
    目的與使用手段間關聯性，及其使用手段之影響嚴重程度審
    慎認定。
 3、被告丙○○固辯稱因為拍攝造成其不舒服等語（見偵卷第10
    7頁），惟告訴人在持手機拍攝之前，雙方雖爭執不休，然
    被告丙○○尚無對告訴人有何不利之言語，有卷附譯文可佐
    （見偵卷第68-69頁，且涉嫌公然侮辱部分，業經本院認定
    並未構成，詳如前述），而依據現場照片（見偵卷第99、10
    0頁），告訴人拿起手機，係正面直接對準被告丙○○拍攝
    ，雙方僅相距一隻手臂之長度，衡情，一般人未經其同意而
    遭他人刻意近距離拍攝，均會有不適之感，佐以被告丙○○
    一次撥打手機行為後，即無其他破壞手機或阻止告訴人拍攝
    之動作，且一再表示可以調取監視器查明，則被告丙○○在
    該場合仍應保有不被人任意拍攝，確保個人資料之隱私權保
    障等因素衡量下，縱認告訴人基於取證之拍攝行為係法律上
    所保護之利益，衡以上開輕微原則，告訴人一時性無法拍攝
    之不利益，以及法益受侵害之違法性程度顯屬輕微，被告張
    雅雲之行為縱屬強行或有影響告訴人之意思決定或實現自由
    ，亦屬輕微，尚未逾越社會倫理可容許之範疇，欠缺實質意
    義之社會損害性，不具應以國家刑罰權加以制裁之可非難性
    ，自不應逕以強制罪名相繩。
 4、至被告丙○○辯稱店門口張貼有禁止攝影之標示，並提出照
    片一張為憑（見本院卷第65頁），然觀之該標示內容，從上
    而下依序係禁止抽菸、攝影及犬隻進入，佐以該標示為剪髮
    店所屬公司張貼，衡情應係在於維護剪髮店之公共安全及相
    關權益所為之規範，參之告訴人當時僅係針對被告丙○○而
    非對店內相關設施或剪髮技術為拍攝，顯係基於個人存證之
    目的，要與剪髮店之公共安全及權益尚屬無涉，是此部分，
    尚無從據為有利或不利被告丙○○之認定。
㈢、綜上所述，檢察官所舉證據，並不能證明被告丙○○有上開
    強制罪之犯行，且被告丙○○所為與其目的間關聯性及影響
    程度，均未逾越社會相當性之範圍，不具實質違法性，此外
    ，復查無其他積極證據足資證明被告丙○○有公訴意旨所指
    犯行，揆諸首揭說明，本應諭知無罪，惟被告丙○○此部分
    犯行與其前開業經起訴，且經本院論罪科刑之毀損罪部分有
    裁判上一罪之關係，故此部分爰不另為無罪之諭知，併此說
    明。
據上論斷，應依刑事訴訟法第299 條第1 項前段、第301條前段
，刑法第309 條第1 項、第354 條、第42條第3項前段、第41條
第1 項前段，刑法施行法第1 條之1 第1 項，判決如主文。
本案經檢察官黃嘉生、徐一修提起公訴，檢察官蕭慶賢到庭執行
職務。
中　　華　　民　　國　 110　　年　　9 　　月　　3 　　日
                  刑事第二庭    法　官　林卉聆
以上正本證明與原本無異。　　　　　　　　　　　　　　　　如不服本判決應於收受判決後20日內向本院提出上訴書狀，並應敘述具體理由。其未敘述上訴理由者，應於上訴期間屆滿後20日內向本院補提理由書(均須按他造當事人之人數附繕本)「切勿逕送上級法院」。告訴人或被害人如對本判決不服者，應具備理由請求檢察官上訴，其上訴期間之計算係以檢察官收受判決正本之日期為準。　　　　　　　　　　　　　　　　　　　　　　　      　　　　　　　　　　　　　書記官　劉碧雯
中　　華　　民　　國　 110　　年　　9 　　月　　3 　　日
附錄本判決論罪科刑之法條：
中華民國刑法第309條
公然侮辱人者，處拘役或9千元以下罰金。
以強暴犯前項之罪者，處1年以下有期徒刑、拘役或1萬5千元以
下罰金。
中華民國刑法第354條
毀棄、損壞前二條以外之他人之物或致令不堪用，足以生損害於
公眾或他人者，處2年以下有期徒刑、拘役或1萬5千元以下罰金
。